臺灣桃園地方法院刑事判決　　　　　　　　　　　　　九十一年度訴字第三八六號
　　公　訴　人　臺灣桃園地方法院檢察署檢察官
　　被　　　告　甲○○原名周.
右列被告因搶奪等案件，經檢察官提起公訴（九十一年度偵字第一七三號），本院
判決如左：
    主      文
甲○○意圖為自己不法之所有，而搶奪他人之動產，處有期徒刑貳年貳月；又竊盜，
處有期徒刑陸月；應執行有期徒刑貳年肆月。
    事      實
一、甲○○有下列前案紀錄（於本件均不構成累犯）：
  (一)曾因犯竊盜罪，於民國（下同）七十一年十月二十八日經臺北地院以七十一年易
    字第五七九七號判處罰金一０００元，嗣經確定並執行。
  (二)又因違反妨害兵役治罪條例案件，於七十三年十二月二十日經臺北地院以七十三
    年易字第七四二三號判處有期徒刑三月，嗣於七十四年一月十七日確定，並於七
    十四年三月十九日易科罰金執行完畢又因犯竊盜罪，於七十七年六月二十八日經
    板橋地院以七十六年訴字第九三六號判處減為有期徒刑二月十五日，嗣經上訴，
    而於七十七年九月二十三日經臺灣高院以七十七年上易字第三九八八號駁回上訴
    而告確定，並自七十九年六月二十四日接續執行，指揮書執畢日期為七十九年九
    月七日。
  (三)又因犯搶奪罪，於七十七年三月三十一日經臺中地院以七十七年訴字第三一一號
    判處有期徒刑二年，嗣於七十七年四月二十八日確定，並於七十七年四月二十八
    日刑期起算，指揮書執畢日期為七十九年二月二十三日。
  (四)又因犯詐欺罪，於七十七年七月二十九日經士林地院以七十七年自字第八三號判
    處減為有期徒刑四月，嗣於十七年九月一日確定，並於七十九年二月二十四日刑
    期起算，指揮書執畢日期為七十九年六月二十三日。
  (五)又因犯詐欺罪，於七十七年八月三十一日經臺北地院以七十七年自緝字第八九號
    判處減為有期徒刑一月十五日，嗣於七十七年十月九日確定，並於七十七年九月
    八日刑期起算，指揮書執畢日期為七十九年十月二十二日。
  (六)又因犯詐欺等罪，於七十七年九月九日經臺北地院以七十七年易緝字第三０五號
    判處減為有期徒刑四月，嗣經確定（搶奪無罪部分於七十七年十一月五日經臺灣
    高院以七十七年上訴字第三二四五號駁回上訴）。
  (七)嗣前開五罪（共計有期徒刑三年），於七十八年二月十五日經臺北地院以七十八
    年聲字第九０號裁定應執行有期徒刑二年十月，並於七十七年四月二十八日刑期
    起算指揮書執畢日期為七十九年十二月二十六日，嗣於七十八年十一月二十四日
    縮短刑期假釋出間，應至七十九年十二月十四日始行期滿。
  (八)又因犯搶奪等罪，於八十年五月九日經臺中地院以八十年訴字第六０六號判處應
    執行有期徒刑三年二月，嗣經上訴，而於八十年七月三十一日經中高分院以八十
    年上訴字第八四八號改判應執行有期徒刑三年二月，嗣於八十年八月二十九日確
    定，並於八十年八月二十九日刑期起算，指揮書執畢日期為八十三年四月三十日
    ，並於八十二年九月二十九日縮短刑期假釋出監。
  (九)又因犯竊盜罪，於八十三年十二月二十九日經臺北地院以八十三年易緝字第五五
    ０號判處有期徒刑五月，嗣經確定，並於八十四年二月十七日刑期起算，指揮書
    執畢日期為八十四年七月十六日。
  (十)又因違反懲治盜匪條例等案件，於八十四年一月十九日經臺北地院以八十三年訴
    字第三０二五號應執行有期徒刑八年，嗣於八十四年三月廿一日撤回上訴而告確
    定，並於八十四年七月十七日接續執行，指揮書執畢日期為九十二年四月二十七
    日。
  (十一)嗣前開二項罪刑，於八十四年四月二十七日經臺北地院以八十四年聲字第三三九
    號裁定應執行有期徒刑八年五月，並自八十四年二月十七日刑期起算，指揮書執
    畢日期為九十二年四月二十七日，並於八十七年五月廿九日縮刑假釋出監，假釋
    應至九十二年三月五日始行期滿，惟假釋嗣被撤銷，殘刑四年十一月廿六日，自
    九十一年二月二十三日接續執行，指揮書執畢日期為九十五年十一月十七日。
  (十二)又因竊盜罪，於九十年五月十一日經臺北地院以九十年簡字第一四一六號判處有
    期徒刑三月，嗣於九十年七月三日確定，並於九十年十一月二十三日。送監執行
    ，指揮書執畢日期為九十一年二月二十二日。
二、詎甲○○猶不知悔改，於九十年十一月十一日下午四時許，在台中市○○路○段
    附近，見乙○○所使用（車主為陳女之弟陳達源），於同年月六日凌晨五時許，
    在台中市○○路○段一一六號前遭不詳姓名年籍之人所竊取之車號ＱＤＺ─４５
    ６號機車，停放於該處，竟萌生竊盜之犯意，基於為自己不法所有之意圖，以自
    備之鑰匙一支啟動該機車，行竊得手後供己騎用。
三、甲○○復意圖為自己不法之所有，於同年月十二日晚間七時五十分許，騎乘其所
    竊取之機車，至台中縣太平市○○路三五一號「頂好生鮮超市」，佯裝購買泡麵
    一包而向店員丙○○結帳並索取購物袋。待陳女轉身欲取購物袋時，甲○○即趁
    其不及防備之際，徒手搶奪收銀台內之現金，共計新台幣（下同）一萬一千五百
    元，得手後立即騎乘上開贓車逃逸。嗣經丙○○報警，甲○○旋於同日晚間八時
    十五分許，在台中縣太平市○○路○段二０六巷二十弄七號，為警逮獲，並於其
    身上起出所搶之現金一萬一千五百元。
四、案經台中縣警察局霧峰分局報告台灣台中地方法院檢察署檢察官呈請台灣高等法
    院檢察署令轉台灣桃園地方法院檢察署檢察官偵查起訴。
    理      由
一、被告之供述及辯解：
    右揭事實，業據被告甲○○迭於己偵訊及本院審理中坦白承認。
二、認定犯罪事實所憑之證據及理由：
    被告之自白，核與被害人乙○○、丙○○指述之情節相符，並有贓物贓物領據二
    紙、車輛竊盜車牌失竊資料個別查詢報表乙件及照片六幀附於偵查卷內可稽，自
    信與事實相符，允可憑採。是本件事證明確，被告犯行足以認定。
三、法律適用：
  (一)核被告甲○○所為係犯刑法第三百二十條第一項之普通竊盜罪及同法第三百二十
    五條第一項之搶奪罪。
  (二)其所犯前開二罪間，犯意各別，行為不同，應分論併罰。
四、科刑及其審酌事項：
    爰審酌被告甲○○之素行、犯罪之動機、目的、所受之刺激、手段、品行、智識
    程度、所生危害及犯罪後之態度等一切情狀，分別量處如主文所示之刑，以資懲
    儆，並定其應執行之刑。
五、沒收：
    本件被告甲○○犯竊盜所用之自備鑰匙一支，並未扣案，且經被告丟棄，業經其
    於審理中供明在卷，自無證據可證其猶存在，爰不諭知沒收。
據上論斷，應依刑事訴訟法第二百九十九條第一項前段，刑法第三百二十條第一項、
第三百二十五條第一項、第五十一條第五款，罰金罰鍰提高標準條例第一條前段，判
決如主文。
本案經檢察官錢明婉到庭執行職務。
中      華      民      國      九十一      年     四     月    十六    日
                                臺灣桃園地方法院刑事第五庭
                                  法      官    江  德  民
右正本證明與原本無異。
如不服本判決，應於判決送達後十日內，向本院提出上訴狀。
                                  法院書記官    李  劍  龍
中      華      民      國      九十一      年     四     月    十六    日
附論罪科刑依據之法條：
刑法第三百二十條：
意圖為自己或第三人不法之所有，而竊取他人之動產者，為竊盜罪，處五年以下有期
徒刑、拘役或五百元以下罰金。
意圖為自己或第三人不法之利益，而竊佔他人之不動產者，依前項之規定處斷。
前二項之未遂犯罰之。
刑法第三百二十五條
意圖為自己或第三人不法之所有，而搶奪他人之動產者，處六月以上五年以下有期徒
刑。
因而致人於死者，處無期徒刑或七年以上有期徒刑，致重傷者，處三年以上十年以下
有期徒刑。
第一項之未遂犯罰之。
